【裁判字號】    95,訴,1598
【裁判日期】    950620
【裁判案由】    毒品危害防制條例
【裁判全文】
臺灣高雄地方法院刑事判決              95年度訴字第1598號
公  訴  人  臺灣高雄地方法院檢察署檢察官
被      告  甲○○
                    （另案
上列被告因毒品危害防制條例案件，經檢察官提起公訴（95年度
毒偵字第2677號），本院依簡式審判程序，判決如下：
    主  文
甲○○連續施用第一級毒品，處有期徒刑玖月。扣案第一級毒品
海洛因柒包（合計淨重零點肆捌公克、空包裝重壹點貳公克；
含包裝袋柒只）及殘留海洛因之注射針筒壹支，均沒收銷毀之。
又施用第二級毒品，處有期徒刑伍月，扣案殘留甲基安非他命之
玻璃球壹個，沒收銷毀之。應執行有期徒刑壹年，扣案第一級毒
品海洛因柒包（合計淨重零點肆捌公克、空包裝重壹點貳公克
；含包裝袋柒只）、殘留海洛因之注射針筒壹支及殘留甲基安非
他命之玻璃球吸食器壹個，均沒收銷毀之。
    事  實
一、甲○○前於民國92年間因施用毒品案件，經本院以92年度毒
    聲字第3664號裁定送觀察、勒戒後，認有繼續施用毒品之傾
    向，再經本院以92年度毒聲字第4951號裁定送戒治處所施以
    強制戒治，嗣因戒治期間屆滿3 月，成效良好，又經本院以
    92年度毒聲字第7753號裁定停止戒治，所餘戒治期間交付保
    護管束，於93年8 月6 日保護管束期滿未經撤銷，以執行完
    畢論，並經臺灣高雄地方法院檢察署檢察官適用新修正毒品
    危害防制條例，於93年6 月2 日以93年度戒毒偵字第556 號
    案件為不起訴處分確定。惟甲○○猶未戒除毒癮，於前開強
    制戒治執行完畢釋放後5 年內，又基於施用第一級毒品海洛
    因之概括犯意，自95年1 月間某時起至同年2 月18日上午8
    時許止，在其當時位於高雄縣旗山鎮○○○路65巷25號3 樓
    B3 室 住處房間內施用第一級毒品海洛因2 至3 次；另基於
    施用第二級毒品甲基安非他命之犯意，於95年2 月17日早上
    某時，在上開相同處所，施用第二級毒品甲基安非他命1 次
    。嗣於95年2 月18日下午3 時30分許，在其當時位於高雄縣
    旗山鎮○○○路65巷25號3 樓B3室之住處為警當場查獲，並
    扣得海洛因7 包（總毛重1.76公克）、殘留海洛因之注射針
    筒1支 及殘留甲基安非他命之玻璃球吸食器1 個。
二、案經高雄縣政府警察局六龜分局報告臺灣高雄地方法院檢察
    署檢察官偵查起訴。
    理  由
一、本件被告甲○○所犯係死刑、無期徒刑、最輕本刑為3 年以
    上有期徒刑以外之罪，其於本院準備程序中就被訴事實為有
    罪之陳述，經告知簡式審判程序之旨，並聽取公訴人及被告
    之意見後，合議庭裁定由受命法官獨任進行簡式審判程序。
二、上開犯罪事實，業經被告於本院審理中自白不諱，且被告於
    92年2 月18日為警查獲後，經提供乾淨空瓶由其親自排放尿
    液並在其面前封緘送驗結果，呈嗎啡及甲基安非他命陽性反
    應，此有高雄縣政府警察局六龜分局偵辦毒品案件嫌犯代號
    與真實姓名對照表（代號六警015 號）、臺灣檢驗科技股份
    有限公司95年3 月6 日濫用藥物尿液檢驗報告各1 紙附卷可
    按，而查扣白粉7 包經送法務部調查局鑑定結果，均含第一
    級毒品海洛因成分（合計淨重0.48公克，空包裝重1.23公克
    ），有高雄縣政府警察局搜索扣押筆錄、扣押物品目錄表及
    法務部調查局調科壹字第220023114 號鑑定通知書各1 份在
    卷可稽，並有卷附查獲照片2 張可資佐證，又扣案注射針筒
    1 支及玻璃球1 個經送驗結果，分別呈海洛因及甲基安非他
    命陽性反應，此有高雄醫學大學附設中和紀念醫院檢驗報告
    2 紙（報告編號0000-000、0000-000號）存卷可參，堪認被
    告上開自白與事實相符。被告前因施用毒品案件，業經觀察
    、勒戒及強制戒治之治療程序，並經檢察官為不起訴處分確
    定，已詳如事實欄所載，此有臺灣高等法院被告前案紀錄表
    1 份在卷可查，其於強制戒治執行完畢後5 年內，再犯本件
    施用毒品之罪，事證明確，犯行堪以認定，自應依法論科。
三、查海洛因及甲基安非他命分別為毒品危害防制條例第2 條第
    2 項第1 、2 款所定第一級與第二級毒品，均不得施用、持
    有。核被告所為，係犯同條例第10條第1 項之施用第一級毒
    品罪及同條第2 項之施用第二級毒品罪。被告持有海洛因及
    甲基安非他命進而施用，其持有之低度行為均應為施用之高
    度行為所吸收，不另論罪。被告先後多次施用海洛因之犯行
    ，時間緊接，犯罪構成要件相同，顯係基於概括犯意反覆為
    之，為連續犯，應依刑法第56條之規定以一罪論，並加重其
    刑。被告所犯上開2 罪，犯意各別，犯罪構成要件互殊，應
    予分論併罰。審酌被告於業經觀察、勒戒強制戒治之治療程
    序，又多次施用毒品，顯見其未能戒斷施用毒品惡習，改過
    意志不堅，自應予相當程度之刑事責難；惟另考量被告施用
    毒品係自傷行為，未直接危及他人，反社會危險性應屬較低
    ，且其犯罪後已能坦承犯行，態度尚佳並斟酌其犯罪動機、
    目的、施用期間、次數等一切情狀，各量處如主文所示之刑
    ，並定其應執行之刑。扣案白粉7 包均含第一級毒品海洛因
    成分（合計淨重0.48公克，空包裝重1.23公克），業經鑑定
    屬實並認定如上，應依毒品危害防制條例第18條第1 項前段
    ，宣告沒收銷毀之，包裝袋用以包覆毒品，衡情已難與所包
    覆毒品絕對析離，自應整體視之為毒品，一併宣告沒收銷毀
    ，至鑑驗耗用之毒品因已滅失，自無庸宣告沒收銷毀，附此
    敘明。又扣案注射針筒1 支及玻璃球1 個經送驗結果，分別
    呈海洛因及甲基安非他命陽性反應，業已認定如上，該扣案
    物既沾染毒品，亦難以絕對析離秤重，爰依同條例同條項一
    併宣告沒收銷毀。
據上論斷，應依刑事訴訟法第273 條之1 第1 項、第284 條之1
、第299 條第1 項前段，毒品危害防制條例第10條第1、2 項、
第18條第1 項前段，刑法第11條、第56條、第51條第5 、9 款，
判決如主文。
本案經檢察官乙○○到庭執行職務。
中    華    民    國    95    年    6     月    20    日
                  鳳山刑事第2 庭    法  官  李嘉益
以上正本證明與原本無異。
如不服本判決，應於收受送達後10日內向本院提出上訴書狀。
中    華    民    國    95    年    6     月    20    日
                                    書記官  郭南宏
附錄本案論罪科刑法條：
毒品危害防制條例第10條
施用第一級毒品者，處 6 月以上 5 年以下有期徒刑。
施用第二級毒品者，處 3 年以下有期徒刑。


司法院資訊處製作；財團法人民間司法改革基金會備份。
